臺灣基隆地方法院刑事判決　　　　　　　 96年度易字第662號
公　訴　人　臺灣基隆方法院檢察署檢察官
被　　　告　乙○○
　　　　　　　　　　（現另案於臺灣基隆監獄執行中）
上列被告因違反毒品危害防制條例案件，經檢察官提起公訴（96
年度毒偵字第2056號），被告就被訴事實為有罪之陳述，本院合
議庭裁定由受命法官獨任進行審判，經改依簡式審判程序審理後
判決如下：
    主  文
乙○○施用第二級毒品，累犯，處有期徒刑伍月，如易科罰金，
以新臺幣壹仟元折算壹日。
    事  實
一、乙○○前因施用第二級毒品案件，經本院裁定送觀察勒戒後
    ，認有繼續施用毒品之傾向，再經本院裁定送強制戒治，於
    民國89年12月30日執行完畢釋放出所，由臺灣基隆地方法院
    檢察署檢察官於90年2 月5 日以90年度戒毒偵字第14號為不
    起訴處分確定。又因施用第二級毒品案件，經本院裁定送強
    制戒治（於92年9 月21日執行期滿），並於91年10月22日以
    91年度基簡字第572 號判決，判處有期徒刑5 月確定，於93
    年2 月12日執行完畢。再因施用第二級毒品案件，經本院於
    93年6 月18日以93年度基簡字第399 號判決，判處有期徒刑
    4 月確定，於93年12月27日執行完畢。再因施用第二級毒品
    案件，經臺灣臺南地方法院於93年11月30日以93年度簡字第
    2548號判決，判處有期徒刑6 月確定。又因詐欺案件，經本
    院於94年3 月31日以94年度訴字第51號判決，判處有期徒刑
    6 月確定。其所受上開有期徒刑6 月、6 月，嗣經本院於94
    年7 月4 日以94年度聲字第592 號裁定，合併應執行有期徒
    刑10月確定。再因持有第二級毒品案件，經本院於94年5 月
    6 日以94年度基簡字第343 號判決，判處拘役50日確定。又
    因施用第二級毒品案件，經臺灣臺南地方法院於94年10月13
    日以94年度易字第831 號判決，判處有期徒刑7 月確定。嗣
    其入監接續執行上開有期徒刑10月、7 月及拘役50日後，於
    95年12月5 日執行完畢。再因竊盜案件，經本院於96年8 月
    31日以96年度易字第529 號判決，判處有期徒刑3 月、5 月
    ，應執行有期徒刑7月確定（現執行中）。
二、詎乙○○猶未戒斷毒癮，復基於施用第二級毒品甲基安非他
    命之犯意，於96年8 月9 日某時分，在其位於基隆市○○區
    ○○街30巷2 號住處，以將第二級毒品甲基安非他命置於鋁
    箔紙上燒烤，再吸食所產生煙霧之方式，施用第二級毒品甲
    基安非他命1 次。嗣其因另涉竊盜罪嫌，經警於96年8 月11
    日凌晨3 時30分許，在其上址住處前查獲，經警徵得其同意
    採尿送驗後，結果呈甲基安非他命之陽性反應，始悉上情。
三、案經基隆市警察局第三分局報告臺灣基隆地方法院檢察署檢
    察官偵查後起訴。
    理  由
壹、程序事項
    查本件被告乙○○所犯者非為死刑、無期徒刑、最輕本刑為
    3 年以上有期徒刑之罪或高等法院管轄第一審案件，其於準
    備程序進行中，先就被訴事實為有罪之陳述，經告知其簡式
    審判程序之旨，並聽取公訴人、被告之意見後，本院業已依
    刑事訴訟法第273 條之1 第1 項之規定，裁定由受命法官獨
    任以簡式審判程序進行本案之審理。
貳、實體事項：
一、上開事實，業據被告檢察官偵訊及本院審理時坦承在卷，且
    其為警查獲時所採集之尿液送驗結果，呈甲基安非他命之陽
    性反應，有台灣尖端先進生技醫藥股份有限公司濫用藥物檢
    驗報告1 紙附卷可稽，被告之自白核與事實相符，可以採信
    。又其最近一次因施用毒品，經執行強制戒治後，於92年9
    月21日執行期滿等情，亦有臺灣高等法院被告前案紀錄表在
    卷可憑。綜上，本案事證明確，被告於強制戒治執行完畢後
    5 年以內，再犯施用二級毒品之犯行洵堪認定，應依法論科
    。
二、論罪科刑：
  (一)查甲基安非他命係毒品危害防制條例第2 條第2 項第2 款所
    定之第二級毒品，被告予以施用，核其所為，係犯毒品危害
    防制條例第10條第2 項之施用第二級毒品罪。又被告因施用
    而持有第二級毒品安非他命，其持有第二級毒品之低度行為
    應為施用第二級毒品之高度行為所吸收，不另論罪。
  (二)被告前曾受如事實欄所載有期徒刑之執行完畢，有臺灣高等
    法院被告前案紀錄表在卷可憑，其於有期徒刑執行完畢後5
    年以內，故意再犯本件有期徒刑以上之罪，為累犯，應依法
    加重其刑。
  (三)爰審酌被告犯罪之動機、有多次施用毒品前科仍不思悔改，
    一再施用毒品，顯見其無戒斷之決心，及施用毒品係自我戕
    害之行為，暨其犯後坦承犯行之態度等一切情狀，量處如主
    文所示之刑，併諭知易科罰金之折算標準。
據上論斷，應依刑事訴訟法第284 條之1 、第273 條之1 第1 項
、第299 條第1 項前段，毒品危害防制條例第10條第2 項、第23
條第2 項，刑法第11條前段、第47條第1 項、第41條第1 項前段
，判決如主文。
本案經檢察官甲○○到庭執行職務。
中　　華　　民　　國　　96　　年　　10　　月　　30　　日
                  刑事第一庭法  官     劉桂金
以上正本證明與原本無異。
如不服本判決應於收受本判決後10日內向本院提出上訴書狀，其
未敘述上訴理由者，並得於提起上訴後10日內向本院補提理由書
狀（均須按他造當事人之人數附繕本）「切勿逕送上級法院」。
中　　華　　民　　國　　96　　年　　10　　月　　30　　日
                            書記官     鄧順生
附錄論罪法條：
毒品危害防制條例第10條第2項：
施用第2 級毒品者，處3 年以下有期徒刑。
